【裁判字號】    92,交易,28
【裁判日期】    920410
【裁判案由】    過失傷害
【裁判全文】
臺灣臺南地方法院刑事判決                          九十二年度交易字第二八號
    公  訴  人  臺灣台南地方法院檢察署檢察官
    被      告  甲○○
右列被告因過失傷害案件，經檢察官提起公訴（九十二年度偵字第五七號），本院判
決如左：
    主  文
甲○○因過失傷害人，處有期徒刑月，如易科罰金，以佰元折算壹日。
    事  實
一、甲○○於民國九十一年九月七日晚間六時許，在台南縣六甲鄉友人處飲用鹿茸酒
    半瓶後，本應注意飲酒後其吐氣所含酒精濃度超過每公升０‧二五毫克以上者，
    不得駕駛車輛，按其情節又非不能注意，其能注意竟疏未注意，於上處飲酒後吐
    氣所含酒精濃度高達每公升一‧二二毫克，已酒醉不能安全駕駛動力交通工具，
    詎甲○○仍不顧大眾行車之公共安全，於同日晚間七時許，酒後騎乘車號ＴＦＹ
    ─４１９號輕型機車，沿台南縣六甲鄉○○路由西往東方向行駛（酒後不能安全
    駕駛交通工具而駕駛部分，業經本院新營簡易庭另案先行判處罰金二萬元確定）
    ，行經中正路六九三號前時，本應注意機車行駛時，駕駛人應注意車前狀況，並
    隨時採取必要之安全措施，而依當時情形，客觀上又無不能注意之情事，其能注
    意竟因不勝酒力而疏未注意該處之安全島設有缺口，可能會有車輛經由缺口處迴
    車之車前狀況，未採取減速慢行以保持隨時可以煞停之安全措施，仍貿然持速直
    行，適乙○○沿中正路騎乘車號ＶＴＧ─８６６號輕型機車，自對向駛抵該安全
    島缺口處作迴車完畢後，甲○○因煞避不及而自後追撞乙○○所騎乘之上開機車
    ，造成乙○○人車倒地，受有頭部外傷、右前臂擦傷之傷害。甲○○因同受傷害
    而送醫急救，經醫師抽取其血液送驗，測得其血液所含酒精濃度經換算為吐氣所
    含酒精濃度已達前開數值，而為警查知上情。
二、案經乙○○訴由台南縣警察局麻豆分局報請臺灣台南地方法院檢察署檢察官偵查
    起訴。
    理  由
一、訊據被告甲○○對於右開時、地酒後騎車發生碰撞車禍，致告訴人乙○○受傷之
    事實均坦承不諱，核與告訴人乙○○於警、偵訊及本院審訊時到庭指訴之情節相
    符，且有被告經抽血測試酒精濃度之新樓基督教醫院麻豆分院一般生化檢驗單、
    臺灣基督長老教會新樓醫院診斷證明書、刑法第一百八十五條之三案件測試觀察
    紀錄表、台南縣警察局道路交通事故調查報告表、台南縣警察局舉發違反道路交
    通管理事件通知單等影本各一紙及現場蒐證照片十二幀在卷可資佐證。又被告不
    僅自承駕駛前有飲用鹿茸酒，且被告於案發當日送醫經測得其血液所含酒精濃度
    為二四四．二ｍｇ／ｄＬ，有前開一般生化檢驗單一紙在卷可稽，經換算為吐氣
    所含酒精濃度已達每公升一‧二二毫克（即２４４．２ｍｇ／ｄＬ除以１０００
    為０．２４４２％再乘以５即為１．２２ＭＧ／Ｌ）。按汽車（均含機車）駕駛
    人飲酒後其吐氣所含酒精濃度超過每公升０‧二五毫克以上者，不得駕車；汽車
    行駛時，駕駛人應注意車前狀況，並隨時採取必要之安全措施，道路交通安全規
    則第一百十四條第二款、第九十四條第三項分別定有明文。查被告有經正常程序
    考領駕照，為有駕駛經驗之人，對於上開交通安全規則自知之甚稔，為其應注意
    之事項，而肇事當時係天候晴朗、夜間有照明、柏油路面、標線清晰、安全島設
    有缺口、路面乾燥、無缺陷、視距良好、無障礙物，有前開調查報告表存卷可考
    ，足見依當時狀況被告客觀上並無不能注意之情狀，而被告甲○○於肇事後經抽
    血換算為吐氣所含酒精濃度已達每公升一‧二二毫克，已超出法律容許之每公升
    ０．二五毫克數倍有餘，被告亦自承酒後對其行車有影響等語，顯見被告當時已
    呈酒醉狀態，是其飲酒後應注意且能注意不得騎車而仍騎車，且騎駛機車行經上
    開地點，因不勝酒力致疏未注意該處之安全島設有缺口，可能會有車輛經由缺口
    處迴車之車前狀況，未採取減速慢行以保持隨時可以煞停之安全措施，仍貿然持
    速直行，適告訴人乙○○騎機車自對向駛抵該處安全島缺口作迴車完畢後遭其自
    後撞及而肇事，被告自有違前開規定之注意義務，其顯有過失。又被告之過失行
    為與告訴人乙○○所受上開傷害之間，顯有相當因果關係，亦無疑義。從而，本
    件事證已甚明確，被告犯行堪以認定。
二、核被告甲○○所為，係犯刑法第二百八十四條第一項前段之過失傷害罪。其酒醉
    駕車因而致人受傷，應依道路交通管理處罰條例第八十六條第一項規定加重其刑
    。爰審酌被告之品行、應負過失責任之程度、造成告訴人傷害之結果、肇事後尚
    未與告訴人達成民事上之和解，及被告於犯後尚能坦認犯行頗有悔意等一切情狀
    ，量處如主文所示之刑，並諭知易科罰金之折算標準，以資懲儆。
據上論斷，應依刑事訴訟法第二百九十九條第一項前段，道路交通管理處罰條例第八
十六條第一項，刑法第十一條前段、第二百八十四條第一項前段、第四十一條第一項
前段，罰金罰鍰提高標準條例第一條前段、第二條，判決如主文。
本案經檢察官劉聰熙到庭執行職務。
中      華      民      國      九十二      年      四      月    十    日
                                      臺灣臺南地方法院交通法庭
                                          法  官  張  瑛  宗
右正本證明與原本無異。
如不服本判決，應於判決送達後十日內，向本院提出上訴狀。
                                          書記官  陳  志  德
中      華      民      國      九十二      年      四      月    十    日
中華民國刑法第二百八十四條
 (過失傷害罪)
因過失傷害人者，處六月以下有期徒刑、拘役或五百元以下罰金，致重傷者，處一年
以下有期徒刑、拘役或五百元以下罰金。
從事業務之人，因業務上之過失傷害人者，處一年以下有期徒刑、拘役或一千元以下
罰金，致重傷者，處三年以下有期徒刑、拘役或二千元以下罰金。


司法院資訊處製作；財團法人民間司法改革基金會備份。
